# 请教陈版，并表条件的确定

提问人：Manson_Luci 时间：2017-11-20 14:52:46
A、B、C、D四家公司共同投资设立了甲有限公司，其中A公司出资比例40%，其他 3 家公司各出资比例20%。董事会共 9 人组成，其中A公司提名派遣 3 个董事，其他 3 家公司各提名派遣 1 人，另外 2 个独立董事， 1 各职工董事。 请问： 1 、在上述情况下，如果A公司通过与B公司签订一致行动人协议，享有B公司20%表决权，合计表决权60%，但董事会仅占三分之一，能否实现合并报表？ 2 、在上述情况下，如果A公司通过与B公司签订一致行动人协议，享有B公司20%表决权，合计表决权60%，并且 2 个独立董事也是A公司提名派遣，是否能够实现并表？（我考虑独立董事的意见不应有倾向性，否则独立性存在问题，因此独立董事不应成为能否并表的考虑条件） 请指教

回答人：chenyiwei
1 、股东会虽然是最高权力机构，但股东会的议案（尤其是涉及“相关活动”的财务和经营问题的议案）基本都要由董事会提交审议，因此通常理解应同时控制股东会和董事会才能保证对被投资方的控制。只控制股东会或者只控制董事会都不能确保对被投资方的控制。 2 、这种情况下纳入合并报表范围仍有较大的不确定性。首先要证明B让渡表决权给A这一安排的合理性，对B本身也有利而不是使A单方面受益；其次建议获取事实证据表明A对甲可以直接实施控制，如将甲纳入其业务体系整体运作，直接向甲下达考核指标和任务等。

提问人：Manson_Luci 时间：2017-11-20 21:08:59
陈版，派遣的独立董事需要考虑吗？

回答人：chenyiwei
独立董事理论上应代表全体股东的利益，但更偏重于保护中小股东的利益。因此理论上可以在分子和分母中不考虑独立董事人数。